臺灣高等法院刑事判決
110年度上訴字第1710號
上訴人  臺灣桃園地方檢察署檢察官
被  告  陳建宏
                
              
上列上訴人因毒品危害防制條例案件，不服臺灣桃園地方法院
109年度審訴字第2149號，中華民國110年1月15日第一審判決（
起訴案號：臺灣桃園地方檢察署109年度撤緩毒偵字第640號、10
9年度撤緩毒偵字第641號）提起上訴，判決如下：
    主  文
上訴駁回。
    理  由
一、起訴程序違背規定，應諭知不受理判決，並得不經言詞辯論
    ，刑事訴訟法第303條第1款、第307條明文規定。109年7月1
    5日修正施行之毒品危害防制條例第20條第3項規定，犯第10
    條之罪於觀察、勒戒或強制戒治執行完畢後，3年後再犯第1
    0條之罪者，適用本條前2項規定。不因期間有無犯第
　　10條之罪經起訴、判刑或執行而受影響（最高法院109年度
    台上大字第3826號裁定參照）。
二、公訴意旨略以：被告陳建宏實行下列施用毒品犯行：
(一)民國108年11月10日某時，在桃園市○○區，施用第二級毒品
    甲基安非他命。另於108年11月11日下午4時許至5時許，在
    桃園市○○區○○街0號住處，施用第一級毒品海洛因。108年11
    月12日中午12時50分許，經警採尿送驗結果呈嗎啡、甲基安
    非他命陽性反應。
(二)109年2月4日晚間9時許，在上址住處，施用第二級毒品甲基
    安非他命。另於109年2月6日晚間7時53分許，回溯26小時內
    某時，在臺灣不詳地點，施用第一級毒品海洛因。109年2月
    6日晚間7時53分許，經警採尿送驗結果呈嗎啡、甲基安非他
    命陽性反應。
(三)上述㈠施用第一級毒品及施用第二級毒品案件，經臺灣桃園
    地方檢察署檢察官以109年度毒偵字第337號為緩起訴處分；
    ㈡施用毒品犯行，檢察官認該等犯行均屬緩起訴處分作成前
    所為，因而以109年度毒偵字第1257號簽結併入㈠之毒品戒癮
    治療程序確定。因被告於緩起訴期內，發生法定撤銷事由，
    經撤銷原緩起訴處分，偵查起訴。因認被告所為涉犯毒品危
    害防制條例第10條第1項、第2項施用第一級、第二級毒品罪
    嫌。　
三、本院之論斷：
(一)被告前因施用毒品案件，經裁定強制戒治，93年1月9日執行
    完畢。上述公訴意旨記載的緩起訴戒癮治療處分，因被告於
    緩起訴期內，另於109年5月9日及同年5月11日，再犯施用第
    一級、第二級毒品罪，已經109年度撤緩字第000號撤銷緩起
    訴處分確定。因此，被告之戒癮治療並未完成，有臺灣桃園
    地方檢察署檢察官109年度毒偵字第000號緩起訴處分書、
　　109年度撤緩字第000號撤銷緩起訴處分書、109年度撤緩毒
    偵字第000號、第000號起訴書及本院被告前案紀錄表可憑。
(二)被告並未因緩起訴處分而完成等同「觀察、勒戒或強制戒治
    」執行完畢程序，可以認定；而被告曾經之強制戒治處分，
    於93年1月9執行完畢，距離本次施用毒品犯行，已逾3年，
    應再令被告觀察、勒戒，不得直接追訴、處罰。　
(三)檢察官之起訴，訴訟條件欠缺，原審因而不經言詞辯論，判
    決公訴不受理，認事用法，並無違誤。　　　
(四)檢察官上訴意旨略以：被告於戒癮治療緩起訴處分確定後，
    3年內再犯，事實上已等同觀察、勒戒處遇，自應提起公訴
    並無再次裁定觀察、勒戒餘地。
(五)此部分法律爭議，已經最高法院大法庭統一法律見解。檢察
    官直接起訴，程序違背規定，原審諭知不受理判決，並無不
    當。不經言詞辯論，駁回上訴。
據上論斷，依刑事訴訟法第368條、第372條，判決如主文。
中　　華　　民　　國　　110 　年　　5 　　月　　31　　日
    　　　　　　　　　刑事第二庭審判長法　官  周盈文
  　    　　　　　　　　　　　　　　  法　官  錢建榮
                　　　　　　　　　　　法　官  郭豫珍
以上正本證明與原本無異。
施用第二級毒品罪部分不得上訴。
其餘部分如不服本判決，應於收受送達後20日內向本院提出上訴
書狀，其未敘述上訴之理由者並得於提起上訴後20日內向本院補
提理由書（均須按他造當事人之人數附繕本）「切勿逕送上級法
院」。
                                      書記官  葉書豪
中　　華　　民　　國　　110 　年　　5 　　月　　31　　日